Inventaris van de Algemene Index van het Ministerie van Financiën: kopieën van besluiten en uitgaande brieven, 1936-1975
Nationaal Archief, Den Haag
- INDEXKOPIEËN, B
  - Indexkopieën, doorslagen en afschriften van stukken uit het verbaalarchief van het Ministerie van Financiën, B.1
    - Algemene Zaken
      - Justitieële en militaire zaken, 08
        - Militaire zaken, 082
          - Mobilisatie en demobilisatie. Demobilisatie-vergoedingen., 0827
            - 08270, Algemeen., 22 mei 1940 - 23 nov. 1956; 1945
          - Landwacht Nederland (Nederlandse Landstorm), 0828
            - 08280, Algemeen., 5 apr. 1943 - 6 mrt. 1953; 1946
          - Overige onderwerpen, 0829
            - 08290, Algemeen., 1940-1965; 1947-1948; 1 pak en 1 omslag
              - 25 mei 1940 - 21 mrt. 1946., 1947
              - 22 mrt. 1946 - 3 sep. 1965., 1948; pak
      - Geld-, Bank- en Beurswezen. Kredietwezen, 09
        Zie ook rubriek 09151.
        - Algemeen, 090
          - 0900, Algemeen., 8 sep. 1937 - 21 dec. 1953; 1949
        - Geldwezen, 091
          - Algemeen. Betalingsbalans, 0910
            - 09100, Algemeen., 24 aug. 1937 - 8 okt. 1954; 1950; pak
          - Muntstelsel, 0911
            - 09110, Algemeen., 1936-1967; 1951-1956; 6 omslagen
              - 091100, Algemeen. Jaarverslagen. Muntwerkzaamheden. Muntverslagen. 17 juli 1937 - 15 mei 1954, 1951
              - 091101, Commissie voor het Muntwezen. 10 mrt. 1938 - 15 apr. 1954, 1952
              - 091102, Verzending van munten. 9 juli 1937 - 29 aug. 1967, 1953
              - 091103, Invoer van munten. 13 feb. 1936 - 18 sep. 1945, 1954
              - 091104, Opslag van munten. Muntdepot. 19 dec. 1945 - 2 mrt. 1954, 1955
              - 091109, Muntfondsen. Zilverremise. 12 juli 1937 - 8 aug. 1962, 1956
            - 09111, Wetgeving en uitvoeringsvoorschriften., 18 dec. 1941 - 12 okt. 1953; 1957
            - 09112, Muntgewicht; legering., 29 dec. 1939 - 15 apr. 1954; 1958
              Zie ook rubriek 011892.
            - 09113, Afwijkingen; grensgewicht., 4 jan. 1940 - 12 juni 1953; 1959
            - 09114, Aanmunting; muntprogramma., 23 aug. 1937 - 14 okt. 1954; 1960; pak
            - 09115, Muntloon; vrije aanmunting., 11 okt. 1949 - 12 mrt. 1952; 1961
            - 09116, Gangbare munt; pasmunt. Beeldenaar van 's-Rijksmunt., 30 mrt. 1940 - 7 apr. 1954; 1962
            - 09118, Reken-, handels- en noodmunten. Noodgeld., 28 juli 1941 - 5 apr. 1946; 1963
            - 09119, Buiten omloop stellen van munten; affinage; ontmunting., 28 mrt. 1938 - 11 jan. 1960; 1964; pak
          - Muntstandaard, 0912
            - 09120, Algemeen., 8 juli 1937 - 2 juni 1949; 1965
            - 09121, Verkrijging en gebruik van edele metalen., 7 mei 1942 - 14 sep. 1954; 1966
            - 09122, Monetaire edelmetaalvoorraad., 1 dec. 1937 - 12 feb. 1953; 1967
            - 09123, Waardeverhouding van goud en zilver., 18 nov. 1948 - 2 juli 1949; 1968
            - 09124, Muntstandaarden., 22 okt. 1949; 1969
            - 09125, Valuta., 30 juli 1937 - 17 okt. 1953; 1970
          - Wissels, assignaties, chèques, 0913
            - 09131, Wissels., 1941-1964; 1971-1973; 3 omslagen
              - 091310, Algemeen. 2 apr. 1946 - 19 nov. 1946, 1971
              - 091311, Endossement en accept. 17 apr. 1964 - 8 okt. 1964, 1972
              - 091312, Nakoming der wisselverplichtingen, protest, proces, interventie, verjaring. 8 mrt. 1941, 1973
            - 09133, Chèques., 1937-1953; 1974-1976; 3 omslagen
              - 091330, Algemeen. 10 apr. 1946, 1974
              - 091331, Verhaal, geldigheidsduur, verjaring. 2 dec. 1937, 1975
              - 091332, Soorten van chèques. 18 sep. 1953, 1976
          - Andere betaalmiddelen, 0914
            - 09140, Algemeen., 21 nov. 1941 - 24 jan. 1962; 1977
            - 09141, Papieren geld en bankbiljetten. Aanmaak zilverbons. Opschriften op bankbiljetten. Inwisseling papieren noodgeld. Rentemarkscheine. Verloren bankbiljetten., 1937-1975; 1978-1995; 18 pakken
              - 5 aug. 1937 - 10 apr. 1943., 1978
              - 12 apr. 1943 - 20 juli 1943., 1979
              - 21 juli 1943 - 22 nov. 1943., 1980
              - 23 nov. 1943 - 13 apr. 1944., 1981
              - 14 apr. 1944 - 31 juli 1945., 1982
              - 1 aug. 1945 - 25 sep. 1945., 1983
              - 26 sep. 1945 - 29 jan. 1946., 1984
              - 30 jan. 1946 - 31 mei 1946., 1985
              - 3 juni 1946 - 4 feb. 1947., 1986
              - 6 feb. 1947 - 4 juli 1947., 1987
              - 9 juli 1947 - 20 dec. 1947., 1988
              - 22 dec. 1947 - 23 juli 1948., 1989
              - 27 juli 1948 - 30 dec. 1948., 1990
              - 04 jan.1949 - 11 mei 1949., 1991
              - 12 mei 1949 - 31 mrt. 1950., 1992
              - 12 apr. 1950 - 25 feb. 1952., 1993
              - 26 feb. 1952 - 24 apr. 1953., 1994
              - 4 mei 1953 - 14 jan. 1975., 1995
            - 09142, Coupons, zegels, enz., 27 nov. 1941 - 29 jan. 1942; 1996
            - 09143, Goud-, zilver- en clearingcertificaten., 13 apr. 1940; 1997; stuk
            - 09144, Internationale bankbiljetten., 15 feb. 1939 - 6 mrt. 1947; 1998
            - 09145, Teruggave bankbiljetten., 20 aug. 1948; 1999; stuk
            - 09148, Niet geautoriseerde betaalmiddelen., 24 nov. 1941 - 28 feb. 1952; 2000
          - Geldpolitiek. Bankmoratorium, 0915
            - 09150, Algemeen. Vervoer van goud per postpakket (art. 18,2 lid Internationaal Postbesluit Stbl. 570)., 1940-1962; 2001-2034; 1 omslag en 33 pakken
              De verzending van pakketten inhoudende goud in baren of gouden munten tot een totaal van meer dan f. 100,- zijn aan een bijzondere vergunning onderworpen. Zie ook rubriek 09141; 011840; 118).
              - 22 mei 1940 - 16 nov. 1945., 2001
              - 17 nov. 1945 - 29 dec. 1945., 2002
              - 2 jan. 1946 - 4 feb. 1946., 2003
              - 5 feb. 1946 - 12 mrt. 1946., 2004
              - 13 mrt. 1946 - 10 apr. 1946., 2005
              - 11 apr. 1946 - 7 mei 1946., 2006
              - 8 mei 1946 - 18 juni 1946., 2007
              - 19 juni 1946 - 26 juli 1946., 2008
              - 27 juli 1946 - 20 sep. 1946., 2009
              - 21 sep. 1946 - 21 okt. 1946., 2010; omslag
              - 22 okt. 1946 - 23 dec. 1946., 2011
              - 24 dec. 1946 - 3 mrt. 1947., 2012
              - 4 mrt. 1947 - 25 apr. 1947., 2013
              - 26 apr. 1947 - 14 juli 1947., 2014
              - 15 juli 1947 - 1 okt. 1947., 2015
              - 2 okt. 1947 - 11 dec. 1947., 2016
              - 12 dec. 1947 - 24 feb. 1948., 2017
              - 25 feb. 1948 - 3 mei 1948., 2018
              - 4 mei 1948 - 31 juli 1948., 2019
              - 2 aug. 1948 - 2 nov. 1948., 2020
              - 3 nov. 1948 - 28 feb. 1949., 2021
              - 1 mrt. 1949 - 7 juni 1949., 2022
              - 8 juni 1949 - 18 aug. 1949., 2023
              - 19 aug. 1949 - 6 dec. 1949., 2024
              - 7 dec. 1949 - 12 apr. 1950., 2025
              - 14 apr. 1950 - 2 jan. 1951., 2026
              - 5 jan. 1951 - 25 okt. 1951., 2027
              - 26 okt. 1951 - 5 mrt. 1952., 2028
              - 6 mrt. 1952 - 9 juli 1952., 2029
              - 10 juli 1952 - 21 nov. 1952., 2030
              - 24 nov. 1952 - 17 feb. 1953., 2031
              - 18 feb. 1953 - 11 juni 1953., 2032
              - 13 juni 1953 - 19 okt. 1953., 2033
              - 20 okt. 1953 - 2 feb. 1962., 2034
            - 09151, Devaluatie., 1 aug. 1945 - 8 sep. 1953; 2035
              Zie ook 09112.
            - 09159, Egalisatiefonds., 1 aug. 1940 - 23 nov. 1953; 2036
        - Bank- en kredietwezen. Spaarwezen, 092
          - Algemeen, 0920
            - 09200, Algemeen., 4 dec. 1937 - 2 juni 1959; 2037
            - 09201, Bankgeheim., 29 feb. 1936 - 6 feb. 1958; 2038
            - 09202, Kredietwaardigheid van bankinstellingen., 14 okt. 1937 - 23 dec. 1953; 2039
              Zie ook 09290.
            - 09203, Misstanden op bankgebied. Maatregelen tegen zwendel-banken., 3 aug. 1937 - 22 jan. 1954; 2040
              Ook verkoop van premie obligaties op afbetaling.
            - 09204, Bankpolitiek., 29 nov. 1946; 2041; stuk
            - 09208, Commissies voor het Bankwezen., 3 aug. 1937 - 23 mrt. 1957; 2042
          - Circulatiebanken, 0921
            - 09210, Algemeen., 18 jan. 1947 - 5 feb. 1953; 2043
            - 09211, Bankwet. Verkorte balans Nederlandse Bank., 3 dec. 1937 - 13 mei 1954; 2044
              Zie ook 092120.
            - 09212, Nederlandse Bank., 1939-1958; 2045-2056
              - 092120, Algemeen. Aandeel van het Rijk in de winst van de Nederlandse Bank. 1939-1958, 2045-2052; 3 pakken en 5 omslagen
                - 3 juli 1939 - 3 juni 1946., 2045
                - 5 juni 1946 - 5 juli 1947., 2046
                - 15 juli 1947 - 7 feb. 1949., 2047
                - 10 feb. 1949 - 28 juli 1950., 2048; pak
                - 2 aug. 1950 - 30 mrt. 1951., 2049; pak
                - 3 apr. 1951 - 15 mei 1952., 2050; pak
                - 16 mei 1952 - 27 juni 1953., 2051
                - 29 juni 1953 - 24 juni 1958., 2052
              - 092121, Koninklijke Commissaris. Vergoeding van werkzaamheden in verband met uitgifte staatsleningen. 19 aug. 1940 - 9 juni 1952, 2053
              - 092122, Bankpolitiek. 24 dec. 1940 - 1 juni 1946, 2054
              - 092123, Bankraad. 21 jan. 1946 - 9 okt. 1953, 2055
              - 092124, Raad van Commissarissen. College van Commissarissen. 15 juli 1948 - 20 juli 1953, 2056
            - 09213, Buitenlandse circulatiebanken., 4 nov. 1939 - 12 aug. 1954; 2057
            - 09214, Bank voor internationale betalingen., 28 mrt. 1938 - 10 dec. 1946; 2058
          - Depositobanken. Wisselkantoren, 0922
            - 09220, Algemeen., 3 okt. 1940 - 16 juli 1955; 2059
          - Hypotheekbanken, 0923
            - 09230, Algemeen., 13 juli 1937 - 11 mei 1954; 2060
            - 09231, Toezicht op hypotheken., 30 nov. 1937 - 12 juni 1952; 2061
          - Verzekeringsmaatschappij, 0924
            Betreffende Postchèque- en Girodienst; zie 011314.
            - 09240, Algemeen., 2 nov. 1938 - 21 aug. 1956; 2062
            - 09241, Verzekeringskamer., 3 aug. 1939 - 14 dec. 1956; 2063
            - 09242, Borgstellingen door buitenlandse verzekeringsmaatschappijen. Wet 23-05-1917, S436., 1937-1954; 2064-2067; 1 pak en 3 omslagen
              - 5 aug. 1937 - 26 jan. 1940., 2064
              - 29 jan. 1940 - 23 apr. 1942., 2065
              - 4 mei 1942 - 20 feb. 1947., 2066
              - 21 feb. 1947 - 4 jan. 1954., 2067; pak
          - Spaarbanken. Spaarwezen. Nationale Spaarraad (ingesteld juli 1947, opgeheven dec. 1953). Commissie van Toezicht. Beleggen. Investeren. Geldschieterswet. Boerenleenbanken. Pandhuiswet. Disconteringsbanken. Storting- en Ophaaldiensten. Kredietbanken, 0925
            Zie ook 09272.
            - 09250, Algemeen., 1938-1963; 2068-2070; 1 omslag en 2 pakken
              - 2 nov. 1938 - 17 dec. 1947., 2068
              - 23 dec. 1947 - 19 mrt. 1951., 2069; omslag
              - 22 mrt. 1951 - 30 dec. 1963., 2070
          - Girodienst. Uitvoering Girowet 36 S 307, 0926
            - 09260, Algemeen., 1 juli 1937 - 13 juli 1955; 2071
          - Enkele bijzonder banken (voorziet in kredietbehoeften; bemoeiingen van kasgeld), 0927
            - 09271, Bank voor Nederlandse Gemeenten (Fungeert als kredietbank. Kassier van het Rijk bij verrekening van vorderingen over en weer tussen Rijk en gemeenten)., 1937-1959; 2072-2079; 1 pak en 7 omslagen
              - 092710, Algemeen. 13 juli 1937 - 8 juni 1953, 2072; pak
              - 092711, Deelneming Staat in kapitaal. 17 dec. 1937 - 23 feb. 1959, 2073
              - 092712, Geldleningen. Kredietverlening. 7 juli 1937 - 29 dec. 1953, 2074
              - 092713, Opdrachten debitering. 3 nov. 1937 - 11 juli 1953, 2075
              - 092714, Opdrachten kreditering. 18 feb. 1938 - 22 apr. 1953, 2076
              - 092715, Statuten. 24 jan. 1947 - 25 mrt. 1947, 2077
              - 092716, Regeringscommissaris. 23 jan. 1942 - 24 nov. 1955, 2078
              - 092717, Discontoregeling. 18 nov. 1937 - 29 dec. 1953, 2079
            - 09272, Nederlandse Middenstandsbank., 2080
              Betreffende Middenstandskrediet, zie 05183.
          - Bankzaken. Verzending pasmunt naar Suriname. Documentaire kredieten. Guldens voor Nederlands Indië, 0928
            Deze rubriek te gebruiken voor: Deposito, uitgifte van obligaties, rekening-courant disconto, belening, langdurige kredietverlening, incasso, change, kredietbrieven, effectenzaken, bewaarneming, administratie van waardepapieren, enz.
            - 09280, Algemeen., 1937-1960; 2081-2089; 9 pakken
              - 3 juli 1937 - 13 feb. 1940., 2081
              - 14 feb. 1940 - 30 mrt. 1940., 2082
              - 1 apr. 1940 - 23 mei 1940., 2083
              - 24 mei 1940 - 4 sep. 1942., 2084
              - 2 okt. 1942 - 10 mei 1946., 2085
              - 16 mei 1946 - 4 juli 1947., 2086
              - 7 juli 1947 - 21 dec. 1948., 2087
              - 6 jan. 1949 - 12 mrt. 1951., 2088
              - 13 mrt. 1951 - 21 apr. 1960., 2089
          - Kredietwezen, 0929
            - 09290, Algemeen., 1937-1954; 2090-2096; 2 pakken en 5 omslagen
              - 1 juli 1937 - 31 jan. 1946., 2090
              - 1 feb. 1946 - 29 juni 1946., 2091; pak
              - 2 juli 1946 - 12 dec. 1946., 2092; pak
              - 13 dec. 1946 - 30 aug. 1947., 2093
              - 2 sep. 1947 - 12 aug. 1949., 2094
              - 9 sep. 1949 - 5 nov. 1951., 2095
              - 6 nov. 1951 - 28 okt. 1954., 2096
            - 09291, Hypothecair Krediet. Hypotheekrente., 1936-1958; 2097-2098; 1 omslag en 1 pak
              - 8 jan. 1936 - 27 feb. 1947., 2097; pak
              - 5 mrt. 1947 - 24 juli 1958., 2098
            - 09298, Herverzekering van kredieten. Grondkrediet., 1941-1950; 2099-2102; 2 omslagen en 2 pakken
              - 23 mei 1941 - 9 aug. 1943., 2099; pak
              - 10 aug. 1943 - 27 apr. 1944., 2100; pak
              - 1 mei 1944 - 24 juli 1944., 2101
              - 26 juli 1944 - 27 apr. 1950., 2102
        - Beurswezen, 093
          - Algemeen, 0930
            - 09300, Algemeen., 1937-1953; 2103-2105; 3 omslagen
              - 093000, Algemeen. 21 okt. 1937 - 1 feb. 1952, 2103
              - 093001, Commissie van Bijstand voor de uitvoering van de Beurswet 1914. 21 sep. 1939 - 23 nov. 1951, 2104
              - 093002, Commissie van Deskundigen voor de uitvoering van de Beurswet 1914. 4 juli 1939 - 12 dec. 1953, 2105
            - 09301, Wetten en voorschriften (Bescherming Beurswezen)., 1939-1954; 2106-2109; 1 pak en 3 omslagen
              - 12 mei 1939 - 7 okt. 1948., 2106
              - 15 okt. 1948 - 28 nov. 1950., 2107
              - 1 dec. 1950 - 10 feb. 1953., 2108
              - 13 feb. 1953 - 31 mei 1954., 2109; pak
            - 09302, Organisatie der beurzen., 1937-1954; 2110-2112; 3 omslagen
              - 093020, Algemeen. 31 aug. 1939 - 7 mei 1946, 2110
              - 093027, Beursvakantie. 25 aug. 1937 - 14 apr. 1954, 2111
              - 093028, Opening en sluiting van de beurzen. 6 juli 1940 - 26 mei 1952, 2112
            - 09303, Effectenbeurzen., 9 dec. 1941 - 20 jan. 1954; 2113
            - 09304, Warenbeurzen., 8 nov. 1944 - 19 okt. 1945; 2114
            - 09305, Binnenlandse beurzen., 29 nov. 1947 - 22 dec. 1947; 2115
            - 09306, Buitenlandse beurzen., 11 mrt. 1946 - 15 juli 1953; 2116
          - Toelating van waardepapieren in de beurshandel, 0931
            - 09310, Algemeen., 1937-1954; 2117-2118; 2 omslagen
              - 9 juli 1937 - 28 aug. 1941., 2117
              - 30 aug. 1941 - 26 mei 1954., 2118
          - Soorten van aan beurzen verhandelde waardepapieren, 0932
            - 09320, Algemeen., 31 jan. 1938 - 28 jan. 1950; 2119
          - Koersen, 0934
            - 09340, Algemeen., 24 mrt. 1938 - 23 jan. 1954; 2120
            - 09341, Makelaars., 29 sep. 1942 - 22 sep. 1952; 2121
            - 09342, Koersbepaling., 23 juli 1937 - 16 okt. 1954; 2122
            - 09343, Koerslijsten (belastinggids)., 10 jan. 1938 - 13 mrt. 1956; 2123
          - Beurszaken, 0935
            - 09350, Algemeen., 31 okt. 1939 - 1 feb. 1952; 2124
            - 09351, Kaszaken., 12 aug. 1939; 2125; stuk
            - 09352, Termijnzaken., 2 juni 1949 - 30 mrt. 1954; 2126
          - Effectenvernieuwingsbureau en besluit, 0937
            - 09370, Algemeen., 26 feb. 1941 - 6 sep. 1954; 2127
          - Agentschap van het Ministerie van Financiën te Amsterdam en andere agentschappen van het Ministerie van Financiën, 0938
            - 09380, Algemeen., 17 okt. 1940 - 21 jan. 1955; 2128
            - 09381, Beheer., 27 juli 1937 - 20 okt. 1953; 2129
            - 09382, Administratie fondsen en kapitalen., 26 juli 1937 - 20 mrt. 1954; 2130
            - 09383, Toezicht waarborgkapitalen., 1 juli 1937 - 22 dec. 1953; 2131
        - Centrale Beleggingsraad, 094
          - 0940, Algemeen., 20 juli 1937 - 13 feb. 1954; 2132
          - 0941, Benoeming voorzitter, leden en secretaris., 5 aug. 1937 - 8 dec. 1953; 2133
          - 0942, Beheer., 11 apr. 1938 - 23 mrt. 1957; 2134
        - Rente. Rentepolitiek en interest loterij, 097
          - 0970, Algemeen., 23 dec. 1939 - 28 apr. 1956; 2135; pak
        - Vals geld. Valse waardepapieren, 098
          Zie ook 0817113; 0941.
          - 0980, Algemeen., 26 mrt. 1947 - 16 feb. 1954; 2136
    - Belastingen, 1
      - Algemeen, 10
        - Algemeen. Verdeling van de Belastingdienst. Commissie Bodenhausen, 100
          - 1000, Algemeen., 1936-1974; 2137-2139; 3 pakken
            - 17 jan. 1936 - 2 feb. 1949., 2137
            - 9 jan. 1949 - 26 mei 1954., 2138
            - 3 juni 1954 - 2 okt. 1974., 2139
          - 1001, Belastingplannen., 1949-1958; 2140-2141; 1 omslag en 1 pak
            - 14 mrt. 1949 - 7 feb. 1955., 2140; pak
            - 14 feb. 1955 - 20 feb. 1958., 2141
          - 1002, Belastingconsulenten., 14 okt. 1936 - 30 okt. 1974; 2142
            Zie ook rubriek 11004.
          - 1003, Fiscale recherche., 16 aug. 1939 - 2 juli 1963; 2143; pak
        - Natuurschoonwet, 101
          - 1010, Algemeen., 1936-1958; 2144-2157; 4 pakken en 10 omslagen
            - 4 jan. 1936 - 30 sep. 1936., 2144
            - 2 okt. 1936 - 29 jan. 1938., 2145
            - 3 feb. 1938 - 30 dec. 1938., 2146
            - 2 jan. 1939 - 30 dec. 1939., 2147
            - 3 jan. 1940 - 29 apr. 1941., 2148
            - 12 mei 1941 - 28 dec. 1942., 2149
            - 5 jan. 1943 - 29 mrt. 1946., 2150; pak
            - 4 apr. 1946 - 23 apr. 1948., 2151; pak
            - 26 apr. 1948 - 6 apr. 1949., 2152
            - 19 apr. 1949 - 29 aug. 1950., 2153; pak
            - 30 aug. 1950 - 10 okt. 1951., 2154
            - 15 okt. 1951 - 29 apr. 1953., 2155
            - 4 mei 1953 - 6 jan. 1955., 2156; pak
            - 13 jan. 1955 - 11 apr. 1958., 2157
        - Vrijwillige verbetering van onjuiste aangiften. Buitengewone navordering, 102
          - 1020, Algemeen., 22 feb. 1936 - 4 mrt. 1961; 2158
          - 1021, Vrijwillige verbetering van onjuiste aangifte., 13 nov. 1945 - 26 juli 1957; 2159
          - 1022, Buitengewone navordering., 1945-1956; 2160-2163; 4 omslagen
            - 10220, Algemeen. 30 okt. 1945 - 2 nov. 1953, 2160
            - 10221, Wetgeving en uitvoeringsvoorschriften. 12 juli 1945 - 31 dec. 1954, 2161
            - 10222, Aangifte. 8 sep. 1945 - 26 okt. 1950, 2162
            - 10229, Overige onderwerpen. 4 dec. 1945 - 5 okt. 1956, 2163
        - Voorlopige aanslagen, 103
          Voor vennootschapsbelasting zie 117631.
          - 1030, Algemeen., 19 mei 1938 - 29 feb. 1956; 2164
        - Termijnenwet, 104
          - 1040, Algemeen., 13 mei 1936 - 20 aug. 1957; 2165
        - Voorkoming van dubbele belasting, 105
          - 1050, Algemeen. Grens tussen Duitse en Nederlandse belastingheffing., 4 feb. 1936 - 18 okt. 1954; 2166
          - 1051, Wetgeving en uitvoeringsvoorschriften., 12 okt. 1936 - 18 okt. 1954; 2167
          - 1052, Buitenlandse wetgeving., 28 feb. 1936 - 19 aug. 1959; 2168
          - 1054, Eenzijdige regelingen., 1936-1958; 2169-2171; 3 omslagen
            - 2 jan. 1936 - 25 aug. 1942., 2169
            - 2 sep. 1942 - 3 juli 1947., 2170
            - 10 juli 1947 - 16 juni 1958., 2171
          - 1055, Volkenbondswerkzaamheden., 13 mrt. 1937 - 14 aug. 1956; 2172
          - 1056, Regeling met de Koloniën., 16 jan. 1936 - 25 feb. 1960; 2173; pak
        - Cassatie, 106
          - Algemeen, 1060
            - 10600, Algemeen., 19 juli 1937 - 8 mrt. 1965; 2174
          - Beroepschriften door de minister ingediend, 1061
            - 10610, Algemeen., 13 sep. 1946 - 16 apr. 1958; 2175
            - 10611, Belastingen naar inkomen en vermogen., 1936-1958; 2176-2178; 3 pakken
              - 10 jan. 1936 - 4 dec. 1946., 2176
              - 9 dec. 1946 - 15 apr. 1954., 2177
              - 5 mei 1954 - 12 aug. 1958., 2178
            - 10612, Personele belasting., 20 jan. 1936 - 20 apr. 1956; 2179
            - 10613, Couponbelasting., 29 feb. 1936 - 23 apr. 1953; 2180
            - 10614, Dividend- en tantièmebelasting., 16 jan. 1936 - 1 apr. 1957; 2181
            - 10615, Winstbelasting. Vennootschapsbelasting., 2 juli 1941 - 28 mrt. 1958; 2182
            - 10616, Ondernemingsbelasting., 19 apr. 1943 - 27 nov. 1957; 2183
            - 10617, Vermogensaanwasbelasting., 2 nov. 1948 - 3 apr. 1958; 2184
          - Vertoogschriften door de minister ingezonden, 1062
            - 10620, Algemeen., 31 dec. 1941 - 24 juli 1974; 2185
            - 10621, Belastingen naar inkomen en vermogen., 1936-1958; 2186-2201; 6 omslagen en 10 pakken
              - 2 jan. 1936 - 23 feb. 1937., 2186
              - 2 mrt. 1937 - 30 mrt. 1938., 2187
              - 1 apr. 1938 - 1 dec. 1939., 2188
              - 11 dec. 1939 - 5 sep. 1941., 2189; omslag
              - 11 sep. 1941 - 16 mei 1944., 2190; omslag
              - 7 juni 1944 - 24 mei 1947., 2191; omslag
              - 31 mei 1947 - 24 dec. 1949., 2192; omslag
              - 28 dec. 1949 - 17 sep. 1951., 2193
              - 21 sep. 1951 - 30 mei 1953., 2194
              - 2 juni 1953 - 12 jan. 1954., 2195; omslag
              - 13 jan. 1954 - 24 jan. 1955., 2196
              - 28 jan. 1955 - 7 nov. 1955., 2197
              - 8 nov. 1955 - 5 juni 1956., 2198
              - 8 juni 1956 - 29 dec. 1956., 2199
              - 2 jan. 1957 - 12 aug. 1957., 2200; omslag
              - 14 aug. 1957 - 14 mei 1958., 2201
            - 10622, Personele belasting., 1936-1956; 2202-2203; 1 omslag en 1 pak
              - 18 jan. 1936 - 25 mei 1938., 2202
              - 1 dec. 1938 - 28 apr. 1956., 2203; pak
            - 10623, Couponbelasting., 2 jan. 1936 - 17 feb. 1943; 2204
            - 10624, Dividend- en tantièmebelasting., 2 jan. 1936 - 3 dec. 1957; 2205
            - 10625, Winstbelasting. Vennootschapsbelasting., 1941-1958; 2206-2207; 1 omslag en 1 pak
              - 1 sep. 1941 - 10 jan. 1948., 2206
              - 22 jan. 1948 - 14 mei 1958., 2207; pak
            - 10626, Ondernemingsbelasting., 1943-1957; 2208-2209; 2 pakken
              - 31 aug. 1943 - 17 aug. 1950., 2208
              - 23 aug. 1950 - 29 mei 1957., 2209
            - 10627, Vermogensaanwasbelasting., 1949-1958; 2210-2211; 2 pakken
              - 1 apr. 1949 - 8 dec. 1953., 2210
              - 11 dec. 1953 - 14 mei 1958., 2211
          - Beslissingen, waarbij van het instellen van beroepen in cassatie wordt afgezien, 1063
            - 10630, Algemeen., 29 apr. 1942 - 12 apr. 1950; 2212
            - 10631, Belasting naar inkomen en vermogen., 1936-1958; 2213-2216; 1 omslag en 3 pakken
              Ook loonbelasting, commissarissenbelasting, vereveningsheffing.
              - 2 jan. 1936 - 20 dec. 1938., 2213